# 请教陈版-合并层面未实现收益的递延所得税

提问人：mpply 时间：2011-11-16 09:29:21
如果A（一级子公司）将其100%控制的公司B(孙公司)转让给自己的母公司（即孙公司变子公司），合并报表层面抵销了A确认的投资收益后，由于合并层面未实现投资收益，是不是要确认递延所得税资产？待B公司被转出集团合并范围外时再转回？非同一控制合并形成负商誉，确认营业外收入同时也需要确认递延所得税负债？商誉计提减值准备，合并层面也要确认递延所得税资产？

回答人：chenyiwei
基本赞同tony868lamy的意见。对于第 1 、 2 两个问题，都属于与对子公司、合营企业、联营企业的长期股权投资相关的递延所得税的确认问题，应按《企业会计准则第 18 号——所得税》第十二条和第十四条的规定处理。除了应满足确认递延所得税资产／负债的一般条件外，应考虑该项暂时性差异是否在可预见的未来很可能不会转回，例如对该子公司、合营企业、联营企业的长期股权投资是否在可预见的未来并没有处置的计划。如果在可预见的未来没有处置股权的计划，则不应确认 1 、 2 两项中所指的递延所得税资产／负债。